Carlos David Hilera Ramírez

Campeche, México · linkedin.com/in/davidhilera · +52 981 125 00 49 · david.hilera@hotmail.com

Desarrollador web especializado en Next.js, con enfoque en soluciones digitales que mejoran la operación de negocios reales. Tengo experiencia creando plataformas personalizadas (e-commerce, backoffices, sistemas de captura) y productos como chatbots integrados a WhatsApp, que automatizan tareas y optimizan flujos. Además de mis habilidades técnicas, destaco por mi capacidad para organizar procesos, capacitar equipos y resolver problemas operativos con visión estratégica. Me adapto rápido, soy proactivo y tengo un enfoque claro en entregar resultados funcionales que generen impacto.

EXPERIENCIA PROFESIONAL

Gestoría Peninsular Campeche, México

Encargado de Tecnología y Coordinación de Sucursales

Mar 2020-Ago 2024

- Desarrollé y gestioné una aplicación para administrar la información de los clientes, pasando de Excel a una base de datos SQL y luego a una interfaz web.
- Automaticé procesos administrativos, como la liquidación de clientes y la asignación de estados a los clientes.
- Fui responsable de capacitar al personal, establecer procesos de organización y monitorear el funcionamiento de nuevas sucursales.
- Supervisé la instalación y mantenimiento de equipos tecnológicos, como cámaras de seguridad y conexiones de red.

Grupo GES Campeche, México Formador de tiendas Nov 2018-Ene 2020

- Me encargué de capacitar y dar seguimiento a los nuevos empleados, desde inducción a la empresa hasta capacitación en sus funciones específicas.
- Gestioné incidencias relacionadas con pagos de nómina y faltas de los empleados.
- Colaboré en la organización de eventos y en la creación de presupuestos para actividades corporativas, como cursos o visitas de personal de otros estados.

Somaco S.A de C.V. Campeche, México Sep 2012-Oct 2018

Soporte Técnico y Mantenimiento

- Me encargué de brindar soporte técnico y mantenimiento preventivo y correctivo a cajeros automáticos, impresoras y equipos de cómputo.
- Cuando surgían fallos, iba al punto de servicio para resolver el problema, y luego regresabas al punto de encuentro a esperar el siguiente servicio.

EDUCACIÓN

Universidad CNCI Campeche, México

Técnico en sistemas computacionales

May 2009

HABILIDADES ADICIONALES

- Gestión y organización de equipos, digitalización y optimización de procesos, implementación de soluciones tecnológicas, capacitación y liderazgo.
- Desarrollo web con Next.js, React, Node.js, manejo de bases de datos con SQL y Prisma ORM.
- Nativo en español. Inglés técnico.